【裁判字號】    95,訴,3498
【裁判日期】    951123
【裁判案由】    毒品危害防制條例
【裁判全文】
臺灣高雄地方法院刑事判決              95年度訴字第3498號
公  訴  人  臺灣高雄地方法院檢察署檢察官
被      告  乙○○
上列被告因毒品危害防制條例案件，經檢察官提起公訴（95年度
毒偵字第6923號），本院判決如下：
    主  文
乙○○施用第一級毒品，累犯，處有期徒捌月，扣案第一級毒品
海洛因壹包（驗後毒品淨重零點壹貳參公克，含空包裝袋），沒
收銷燬之。
    事  實
一、乙○○前於民國90年間因施用毒品案件，經本院以90年度毒
    聲字第6562號、91年度毒聲字第1192號裁定令入戒治處所施
    以強制戒治及停止戒治，所餘戒治期間付保護管束，嗣於91
    年11月13日保護管束期滿，視為強制戒治執行完畢，又施用
    毒品犯行，則經本院以90年度訴字第2839號判處有期徒刑8
    月確定，於92年2 月25日縮短刑期假釋出監並付保護管束，
    於92年3 月24日管束期滿，未經撤銷假釋視為執行完畢。詎
    仍不知悔改，猶基於施用第一級毒品海洛因之犯意，於95年
    8 月14日晚間8 時許、同月15日上午8 時許，在其位於高雄
    縣梓官鄉○○○路127 巷69號住處廁所內，以針筒注射方式
    ，各施用第一級毒品海洛因1 次。嗣為警於95年8 月15日下
    午2 時30分，在高雄縣岡山鎮○○路64巷內持票搜索查獲，
    並扣得其所持有之第一級毒品海洛因1 包（毛重0.3 公克）
    ，經偕同警員回局調查並得其同意採尿送驗，呈嗎啡陽性反
    應，查悉上情。
二、案經高雄縣警察局岡山分局報告臺灣高雄地方法院檢察署檢
    察官偵查起訴。
    理  由
一、本件被告所犯係死刑、無期徒刑、最輕本刑為3年以上有期
    徒刑以外之罪，其於準備程序就前揭被訴及併案事實為有罪
    之陳述，經告知簡式審判程序之旨，並聽取其與公訴人之意
    見後，本院認無不得或不宜改依簡式審判程序進行之情事，
    爰依刑事訴訟法第273條之1第1項，裁定本件進行簡式審判
    程序，合先敘明。
二、訊據被告乙○○對上揭犯罪事實坦承不諱，又被告遭查獲時
    所採集尿液經送驗結果，呈現嗎啡陽性反應，此有尿液採證
    代碼對照表、台灣檢驗科技股份有限公司95年6 月14日及高
    雄市立凱旋醫院95年8 月31日濫用藥物尿液檢驗報告在卷可
    稽（偵卷, 第36），而扣案白色粉末1 小包、經送請高雄市
    立凱旋醫院鑑驗結果，含有海洛因成分（檢驗前重0.172 公
    克；檢驗後0.123 公克），有該院95年9 月4 日高市凱醫驗
    字第2255號鑑定書1 紙在卷可稽（同卷, 第30頁），足認被
    告自白與事實相符，應可採信。又被告有上開毒品前科紀錄
    ，有臺灣高等法院被告前案紀錄表1 紙附卷可參，被告於五
    年內再犯本件施用毒品之犯行，是以本件罪證明確，犯行洵
    堪認定，仍應依法論科。
三、按海洛因業經公告列為毒品防害防制條例第2 條第2 項第1
    款之第一級毒品，不得非法持有、施用，故核被告所為，係
    違反毒品危害防制條例第10條第1 項之施用第一級毒品罪。
    其持有第一級毒品後進而施用，持有之低度行為均為施用毒
    品之高度行為所吸收，不另論罪。又被告隔日2 次施用第一
    級毒品行為，係基於施用者習慣而反覆實行，又行為模式相
    同，且前送經觀察、勒戒及強制戒治後，仍未能戒除施用毒
    品習性，應認係基此依藥性而犯之，依一般社會健全觀念，
    難認其數行為得以強行割裂，又侵害法益亦屬單一，在法律
    評價上，應僅論以包括一罪。原起訴意旨雖僅論及被告於95
    年8 月14日施用海洛因之犯罪事實，然其於翌日上午8 時許
    施用第一級毒品部分，因與本件起訴部分，有包括一罪之實
    質上一罪之關係，已如上述，為起訴效力所及，本院併予審
    理，附此敘明。又被告前同因施用毒品案件，經本院以90年
    度訴字第2839號判處有期徒刑8 月確定，於92年2 月25日縮
    短刑期假釋出監並付保護管束，於92年3 月24日管束期滿，
    未經撤銷假釋視為執行完畢乙節，有台灣高等法院被告前案
    紀錄表在卷可按，其於有期徒刑之執行完畢後，5 年內故意
    再犯本件有期徒刑上之罪，為累犯，應依刑法第47條第1 項
    之規定，依法加重其刑。爰審酌被告前已有施用毒品之犯行
    ，並分別經觀察勒戒、強制戒治及刑之執行後，猶不知悔改
    ，再次施用毒品，顯見其不知警惕，戒毒意志不堅，戒治處
    分等矯治措施對其毫無作用，惟姑念其犯罪後坦承犯行，態
    度尚佳，扣案毒品量微，施用海洛因次數只有2 次，為期僅
    越日，輕節尚輕，又毒品為自我戕害行為，並未危害他人等
    一切情狀，量處如主文所示之刑。
四、扣案白色粉末1 小包，係第一級毒品海洛因（檢驗前重
    0.172 公克；檢驗後0.123 公克），而海洛因包裝袋與毒品
    析離無實益，且虛耗成本，均應與毒品視為一體，依同條例
    第18條第1 項前段之規定，均沒收銷燬之。至鑑驗耗用海洛
    因因已滅失，爰不併為沒收銷燬之諭知。
據上論斷，應依刑事訴訟法第273 條之1 第1 項、第299 條第1
項前段，毒品危害防制條例第10條第1 項、第18條第1 項前段，
刑法第2 條第1 項但書、第11條、第47條第1 項，判決如主文。
本案經檢察官甲○○到庭執行職務。
中    華    民    國    95    年    11    月    23    日
                  刑事第十四庭  法  官  林瑋桓
以上正本證明與原本無異。
如不服本判決，應於判決送達後10日內，向本院提出上訴狀。
中    華    民    國    95    年    11    月    23    日
                                書記官  謝群育
附錄法條：
毒品危害防制條例第10條第1項
施用第一級毒品者，處 6 月以上 5 年以下有期徒刑。


司法院資訊處製作；財團法人民間司法改革基金會備份。
